臺灣新北地方法院民事判決　　　　　　110年度重訴字第517號
原　　　告　合作金庫商業銀行股份有限公司

法定代理人　雷仲達　
訴訟代理人　蔡俊生　
被　　　告　快門鞋業有限公司

兼
法定代理人　陳鴻羽　
被　　　告　陳湯玉鳳
 
上列當事人間請求返還消費借貸款事件，經本院於民國110 年11
月3 日言詞辯論終結，判決如下：
    主      文
被告應連帶給付原告新臺幣捌佰貳拾肆萬元，及其中伍佰柒拾萬
元自民國一一○年七月二十六日起至清償日止，按年息百分之二
點一一計算之利息，暨自民國一一○年七月二十七日起至清償日
止，逾期在六個月以內者，按上開利率百分之十，逾期超過六個
月部分者，按上開利率百分之二十計算之違約金；另其中貳佰伍
拾肆萬元自民國一一○年七月三十一日起至清償日止，按年息百
分之二點一一計算之利息，暨自民國一一○年九月一日起至清償
日止，逾期在六個月以內者，按上開利率百分之十，逾期超過六
個月部分者，按上開利率百分之二十計算之違約金。
訴訟費用由被告連帶負擔。
    事實及理由
一、按訴狀送達後，原告不得將原訴變更或追加他訴，但請求之
    基礎事實同一者，不在此限，民事訴訟法第255 條第1 項第
    2 款定有明文。原告原起訴聲明係列快門鞋業有限公司（下
    稱快門公司）、陳湯玉鳳為被告，並聲明：被告應連帶給付
    原告新臺幣（下同）824 萬元，及其中527 萬元自民國110
    年7 月26日起至清償日止，按年息百分之2.11計算之利息，
    暨自110 年7 月27日起至清償日止，逾期在六個月以內者，
    按上開利率百分之十，逾期超過六個月部分者，按上開利率
    百分之二十計算之違約金；另其中254 萬元自110 年7 月31
    日起至清償日止，按年息百分之2.11計算之利息，暨自110
    年9 月1 日起至清償日止，逾期在六個月以內者，按上開利
    率百分之十，逾期超過六個月部分者，按上開利率百分之二
    十計算之違約金；嗣於110 年10月8 日以陳鴻羽為被告快門
    公司之連帶保證人為由，追加陳鴻羽為本件被告（見本院卷
    第55頁），並聲明如主文第一項所示。核原告上開訴之變更
    ，均係基於被告快門公司前向原告借款，原告請求被告快門
    公司及其連帶保證人連帶負清償責任之同一基礎事實，揆諸
    首開規定，自應准許。
二、原告主張：被告快門公司於108 年7 月18日邀同被告陳鴻羽
    、陳湯玉鳳為連帶保證人，向原告借款600 萬元、300 萬元
    ，約定借款期間自108 年7 月26日起至110 年7 月26日止，
    被告快門公司應按月繳息，到期清償本金，利息按年息2.11
    ％計算，並約定如有任何一宗債務不依約清償或攤還本金時
    ，債務視為全部到期，除按上開利率計息外，逾期在6 個月
    以內部分，按約定利率百分之10，逾期超過6 個月部分，按
    約定利率百分之20計付違約金。惟被告快門公司就上開600
    萬元、300 萬元借款分別僅繳納至110 年7 月26日、110 年
    7 月31日，尚餘本金570 萬元、254 萬及約定之利息、違約
    金未付，而被告陳鴻羽、陳湯玉鳳為被告快門公司之連帶保
    證人，亦應負連帶清償責任。為此，爰依消費借貸及連帶保
    證之法律關係提起本訴，求為判決如主文第一項所示。
三、被告未於言詞辯論期日到場，亦未提出書狀作何聲明或陳述
    。
四、原告主張之上開事實，業據提出與其所述相符之本票、授信
    約定書、連帶保證書、催告書及郵件收件回執為證（見本院
    卷第15至35頁）。而被告已於相當時期受合法之通知，於言
    詞辯論期日不到場，亦未提出準備書狀爭執，依民事訴訟法
    第280 條第3 項準用第1 項前段之規定，視同自認，堪認原
    告前開主張為真實。從而，原告本於消費借貸及連帶保證之
    法律關係，請求被告連帶給付如主文第一項所示之本金、利
    息及違約金，為有理由，應予准許。
五、訴訟費用負擔之依據：民事訴訟法第78條、第85條第2 項。
中    華    民    國   110    年    11    月    12    日
                  民事第一庭    法  官  洪任遠                                                                                            
以上正本係照原本作成
如對本判決上訴，須於判決送達後20日內向本院提出上訴狀。如
委任律師提起上訴者，應一併繳納上訴審裁判費。 
中    華    民    國   110    年    11    月    12    日
                                書記官  黃翊芳